Quentin Pleplé · CTO

qpleple.com quentin.pleple@gmail.com 06 84 94 47 26 Paris, France

Je suis passionné par les technos web, l'infrastructure cloud, la Data Science, la BI, mais aussi la production, la supply chain et... la comptabilité! Fort de 15 ans d'expérience, je vise des missions d'accompagnement ou un rôle en télétravail à temps partiel.

EXPÉRIENCE

Co-fondateur & CTO, Short Edition

2009 - 2023

Short Edition est l'éditeur inventeur du Distributeur d'Histoires Courtes

- Management. Supervision de 8 personnes avec un budget annuel de 850 k€.
- Dév web. Développement initial seul de la plateforme puis supervision de développeurs en Scrum (PHP Symfony avec API REST, 500k comptes utilisateurs).
- *Infrastructure cloud*. Mise en place d'une infrastructure auto-scalable et résiliente sur AWS avec Terraform : EC2, S3, RDS, Beanstalk, Opensearch, Cloudfront...
- *Gestion industrielle*. Supervision de la production, de la logistique internationale et du SAV : 500 machines en fonctionnement, 45% à l'export (US/CA, Europe).
- Reporting. Conception d'un système de reporting financier temps réel (Tableau).
- Financements. Total de 3,8 M€ levés avec mes cofondateurs et 1,5 M€ de CIR seul.
- ERP et compta. Déploiement d'un ERP industriel et supervision de la comptabilité.
- Processus et formation. Formalisation des processus internes et conception de 350 modules de formation vidéo pour accompagner la croissance de l'équipe.

Co-fondateur, Big Datext

2016 - 2017

Conseil en Machine Learning & Text Mining : conception d'algorithmes pour entreprises (Airbus, Butagaz, ESSEC). Réalisation de 200 k€ de CA sur 2 ans.

Assistant de Recherche, University of California, San Diego 2012 - 2013

Recherche en Machine Learning : conception d'une version interactive de l'algorithme LDA où le feedback utilisateur est utilisé pour améliorer les résultats.

Officier Aspirant, Marine Nationale

2008 - 2009

En poste sur la frégate Dupleix. Obtention d'un financement de 20 k€ par la DGA pour la réalisation d'un système de gestion de la situation tactique en temps réel.

PUBLICATIONS

Brevets. Q. Pleplé et C. Sibieude, *Borne interactive à unité commandant une* 2020 *imprimante pour imprimer des contenus, notamment des textes, de manière aléatoire* Brevet France n°3033922 et Brevet États-Unis n°10536589

Chapitre de livre. Q. Pleplé, *Big Data*, Le Livre Du CTO, Éditions Edilivre 2018

Article scientifique. T. Hamon, Q. Pleplé, P. Paroubek, P. Zweigenbaum, 2014 C. Grouin, *Automatic Analysis of Scientific and Literary Texts*. DEFT2014

FORMATION

University of California, San Diego

2012 - 2014

Master of Sciences avec spécialisation Machine Learning & Text Mining.

École Polytechnique

2008 - 2012

Cycle ingénieur polytechnicien avec spécialisation Informatique et Réseaux. Classé 27^{ème} au concours d'entrée, filière MP Informatique.

CERTIFICATIONS

 Lean Six Sigma, Black Belt 	2023
• AWS Solutions Architect, Associate	2023
• Terraform, Associate	2021

INTERVENTIONS NOTABLES

• TEDx Erasmus University	2017
Université Editis Éducation	2016
• Statlearn	2016
• Le Meilleur Dev de France	2015

INTERVIEWS MEDIA NOTABLES

• Radio, BBC	2016
 TV, BFM Business 	2015
• TV, Russia Today	2015
 Presse, Actualitté 	2014

DISTINCTIONS

•	Classé 5ème au concours	2015
	Le Meilleur Dév de France, 1000 d	andidats

- Meilleur Projet Scientifique 2010
 École Polytechnique (3ème prix)
- Médaille de la Défense Nationale 2009 Bronze

ENSEIGNEMENT

Enseignant 2015 - 2017

Machine Learning & Text Mining, Université

Grenoble Alpes (15h), Grenoble INP (4h),

EPSI Grenoble (20h), IAE Grenoble (11h)

Assistant d'Enseignement 2012 - 2013

Conception d'algorithmes (800h) et Mathématiques discrètes (200h), University of California, San Diego

BÉNÉVOLAT

Président, Binet Réseau 2009 - 2010 Association dont l'objet est de développer et maintenir des services numériques pour les élèves de l'École Polytechnique.

DIVERS

- Langues: Français (maternel), Anglais (bilingue), Grec (B2)
- Famille : heureux père d'une fille